【裁判字號】    89,易,989
【裁判日期】    891219
【裁判案由】    違反毒品危害防制條例
【裁判全文】
臺灣雲林地方法院刑事判決
    公  訴  人  臺灣雲林地方法院檢察署檢察官
    被      告  甲○○
右列被告因違反毒品危害防制條例案件，經檢察官提起公訴（八十九年度毒偵字第一
七九○號），本院判決如左：
    主  文
甲○○連續施用第貳級毒品，處有期徒刑柒月。
    事  實
一、甲○○前於民國八十七年六月間，因施用第二級毒品案件，經本院以八十七年度
    毒聲字第一八號裁定送觀察、勒戒後，認無繼續施用毒品之傾向，而經臺灣雲林
    地方法院檢察署檢察官於八十七年七月十六日，以八十七年度偵字第一七五七號
    不起訴處分確定在案；又於八十七年十二月間，復因施用第二級毒品案件，經本
    院以八十七年度毒聲字第六五○號裁定送觀察、勒戒後，認有繼續施用毒品傾向
    ，復經本院於八十八年五月廿四日，以八十八年度毒聲字第六一六號裁定令入戒
    治處所施以強制戒治一年，並由臺灣雲林地方法院檢察署檢察官提起公訴（該案
    業於八十九年十月二十二日，經本院以八十九年度易字第一七七號判處有期徒刑
    六月確定在案），嗣甲○○因戒治成效評比合格，無繼續戒治之必要，再經本院
    於八十八年十月廿五日，以八十八年度毒聲字第一三○五號裁定停止戒治，所餘
    戒治期間付保護管束，並於八十八年十一月十一日離開臺灣雲林戒治所。詎甲○
    ○於保護管束期間，仍不知悔改，復另行起意，並基於施用第二級毒品之概括犯
    意，自八十八年十二月二十一日起至八十九年七月九日止，在雲林縣斗六市○○
    路其友人綽號「阿忠」住處及斗六市○○里○○路路邊等處，以將第二級毒品安
    非他命放入過濾器燒烤之方式，連續施用第二級毒品安非他命多次。其先於八十
    八年十二月廿四日，經臺灣雲林地方法院檢察署觀護人室依規定採尿送驗而查獲
    ，而經該署檢察官聲請本院於八十九年一月二十六日，以八十九年度毒聲字第一
    三一號裁定撤銷停止戒治，令入戒治處所施以強制戒治，惟甲○○拒不到案執行
    。嗣於八十九年七月十二日晚上十一時三十分許，在雲林縣斗六市○○路國軍八
    一九醫院前為警緝獲到案。
二、案經臺灣雲林地方法院檢察署檢察官自動簽分後偵查起訴。
    理  由
一、右揭事實，業據被告甲○○自白不諱，且被告於八十八年十二月二十四日，經臺
    灣雲林地方法院檢察署觀護人室依規定採尿送檢驗，其結果呈安非他命類陽性反
    應，有該署受保護管束人尿液檢體監管紀錄表，及長昕生活事業股份有限公司新
    東分公司出具之濫用藥物尿液檢驗報告各一紙在卷可稽；又被告於八十九年七月
    十二日，在斗六市○○路國軍八一九醫院前為警查獲時所採尿液，經送雲林縣衛
    生局檢驗結果，亦呈甲基安非他命陽性反應，有雲林縣警察局刑警隊查獲煙毒、
    麻管嫌犯尿液送檢真實姓名對照表，及雲林縣衛生局煙毒尿液檢驗成績書各一紙
    附卷可稽，足徵被告之自白與事實相符，堪予採信。另被告前因施用毒品案件，
    經本院以八十七年度毒聲字第一八號裁定送勒戒處所觀察、勒戒後，認無繼續施
    用毒品之傾向，由臺灣雲林地方法院檢察署檢察官以八十七年度偵字第一七五七
    號不起訴處分確定；嗣又因施用第二級毒品案件，經本院以八十七年度毒聲字第
    六五○號裁定送勒戒處所觀察、勒戒後，認有繼續施用毒品之傾向，由本院以八
    十八年度毒聲字六一六號裁定令入戒治處所施以強制戒治一年，後因戒治成效評
    比合格，無繼續戒治必要，再經本院以八十八年度毒聲字第一三○五號裁定停止
    戒治，所餘戒治期間付保護管束，被告於保護管束期間再犯本件施用二級毒品案
    件，經本院以八十九年度毒聲字第一三一號裁定撤銷停止戒治，令入戒治處所施
    以強制戒治，有臺灣高等法院少年全國前案紀錄表及各該裁定書、不起訴處分書
    在卷可參。復經調取本院八十九年度易字第一七七號刑事案卷核閱屬實。本件事
    證明確，被告三犯施用毒品之犯行洵堪認定。
二、查安非他命係毒品危害防制條例第二條第二項第二款所規定之第二級毒品，不得
    非法持有、施用。核被告所為，係犯毒品危害防制條例第十條第二項之施用第二
    級毒品罪。其持有毒品進而施用，則其持有之低度行為為施用之高度行為所吸收
    ，不另論罪。再被告先後多次施用第二級毒品行為，時間緊接，犯罪構成要件相
    同，顯係基於概括犯意反覆為之，應依連續犯之規定，論以一罪，並依法加重其
    刑。爰審酌被告有多次施用毒品之前科，素行不佳，且其曾經觀察、勒戒二次，
    一次認無繼續施用毒品之傾向，由臺灣雲林地方法院檢察署檢察官為不起訴處分
    ，另一次經送強制戒治後，認無繼續戒治之必要，而停止戒治付保護管束，竟仍
    不知悔改，猶於保護管束期間施用毒品不輟，足見其意志薄弱，及其施用毒品之
    頻率、犯罪之動機、目的、手段、所生之危害，暨其犯罪後坦承犯行，態度良好
    等一切情狀，量處如主文所示之刑，以資懲儆。
三、公訴意旨雖僅就被告於八十八年十二月間，連續施用第二級毒品安非他命之犯行
    起訴，惟被告係施用至八十九年七月十二日為警查獲之前三日止，業經其自白在
    卷，而此等起訴書中未載明之部分，與公訴意旨所起訴之部分，具有連續犯之裁
    判上一罪關係，已如前述，其一部起訴之效力及於全部，本院自應併予審究，附
    此敘明。
據上論斷，應依刑事訴訟法第二百九十九條第一項前段，毒品危害防制條例第十條第
二項，刑法第十一條前段、第五十六條，判決如主文。
本案經檢察官藍獻榮到庭執行職務。
中      華      民      國      八十九      年    十二    月    十九    日
                                        臺灣雲林地方法院刑事第一庭
                                            法  官  廖  國  勝
右正本證明與原本無異。
如不服本判決，應於判決送達後十日內向本院提出上訴狀( 應附繕本 )。
                                            書記官  顏  錦  清
中      華      民      國      八十九      年    十二    月十九    日
附錄本案論罪科刑法條全文：
毒品危害防制條例第十條：
施用第一級毒品者，處六月以上五年以下有期徒刑。
施用第二級毒品者，處三年以下有期徒刑。


司法院資訊處製作；財團法人民間司法改革基金會備份。
